{"related": [], "etymology": null, "url": "https://en.wiktionary.org/wiki/desembrujar", "definitions": ["to disenchant, to exorcise out"], "verb": "desembrujar", "synonyms": [], "description": "desembrujar (first-person singular present desembrujo, first-person singular preterite desembruj\u00e9, past participle desembrujado)", "conjugations": {"imperative": {"affirmative": ["", "desembruja (t\u00fa) - desembruj\u00e1 (vos)", "desembruje", "desembrujemos", "desembrujad", "desembrujen"], "negative": ["", "no desembrujes", "no desembruje", "no desembrujemos", "no desembruj\u00e9is", "no desembrujen"]}, "infinitive": "desembrujar", "indicative": {"future": ["desembrujar\u00e9", "desembrujar\u00e1s", "desembrujar\u00e1", "desembrujaremos", "desembrujar\u00e9is", "desembrujar\u00e1n"], "preterite": ["desembruj\u00e9", "desembrujaste", "desembruj\u00f3", "desembrujamos", "desembrujasteis", "desembrujaron"], "imperfect": ["desembrujaba", "desembrujabas", "desembrujaba", "desembruj\u00e1bamos", "desembrujabais", "desembrujaban"], "conditional": ["desembrujar\u00eda", "desembrujar\u00edas", "desembrujar\u00eda", "desembrujar\u00edamos", "desembrujar\u00edais", "desembrujar\u00edan"], "present": ["desembrujo", "desembrujas (t\u00fa) - desembruj\u00e1s (vos)", "desembruja", "desembrujamos", "desembruj\u00e1is", "desembrujan"]}, "pastparticiple": {"plural": {"feminine": "desembrujadas", "masculine": "desembrujados"}, "singular": {"feminine": "desembrujada", "masculine": "desembrujado"}}, "gerund": "desembrujando", "subjunctive": {"imperfect_se": ["desembrujase", "desembrujases", "desembrujase", "desembruj\u00e1semos", "desembrujaseis", "desembrujasen"], "future": ["desembrujare", "desembrujares", "desembrujare", "desembruj\u00e1remos", "desembrujareis", "desembrujaren"], "imperfect_ra": ["desembrujara", "desembrujaras", "desembrujara", "desembruj\u00e1ramos", "desembrujarais", "desembrujaran"], "present": ["desembruje", "desembrujes (t\u00fa) - desembruj\u00e9s (vos)", "desembruje", "desembrujemos", "desembruj\u00e9is", "desembrujen"]}}, "pronunciations": []}